臺灣高等法院刑事判決
111年度上訴字第2983號
上  訴  人  
即  被  告  陳傑楷


選任辯護人  李俊賢律師
            劉怡廷律師
上列上訴人即被告因傷害案件，不服臺灣新北地方法院110年度
訴字第1019號，中華民國111年6月30日第一審判決（起訴案號：
臺灣新北地方檢察署110年度偵字第10197號），提起上訴，本院
判決如下：
    主  文
上訴駁回。
    事實及理由
一、經本院審理結果，認第一審以上訴人即被告（下稱「被告」
    ）陳傑楷係犯刑法第277條第1項之傷害罪，事證明確。經審
    酌被告與告訴人曾彩榕為鄰居，竟不思理性處理紛爭而毆打
    告訴人，致告訴人受有頭臉部鈍傷、下唇撕裂傷、左側無名
    指挫傷等傷害，犯後否認犯行，迄未賠償告訴人之損害，經
    併衡酌告訴人所受傷勢之嚴重程度、被告無前科紀錄之素行
    ，及被告為高中畢業之智識程度、職業為服務業、家庭經濟
    狀況勉持等一切情狀，量處拘役50日，並諭知易科罰金之折
    算標準。經核其認事用法均無違背經驗法則及論理法則，量
    刑諭知亦無不當，應予維持，並引用第一審判決所記載之事
    實、證據及理由（詳如附件）。
二、被告上訴意旨略以：㈠被告固於本件發生時即109年12月31日
    ，在案發地點即新北市○○區○○路0段000巷00號1樓樓梯間與
    告訴人相遇，惟被告當時並未與告訴人發生爭執，而係告訴
    人以肢體阻擋在一樓大門，並對被告大吼大叫，被告並未理
    會告訴人，亦未動手毆打告訴人；㈡告訴人雖指稱被告在前
    揭時、地，毆打伊頭部、折伊手指，造成伊臉部挫傷及手指
    受傷，然告訴人先於警詢時陳稱：「今日我在樓梯間碰到鄰
    居陳傑楷，詢問他為什麼會在一樓樓梯間挖牆壁的漆，對方
    就突然衝向我對我揮拳，造成我臉部有傷勢，打完後就離開
    現場。」於偵詢及原審審理時則陳稱：「我放在樓梯間的椅
    子，被告未經我的同意去動我的椅子，我質問被告，被告就
    打我，他有暴力傾向」、「被告是徒手毆打我的頭，而且他
    還扳我的左手」、「我跑過去要看被告有沒有動我東西，結
    果他動我的東西，然後他就樓上衝下來狠狠的這樣子打我的
    頭。」、「他從樓梯衝下來往我的頭打、敲，還推我的頭去
    撞牆壁，手指也被扳到了，嘴巴也流血。」顯見告訴人不僅
    無法清楚說明本件案發之原因，就被告對其所為傷害之方式
    ，更是逐次增添新手段，其證詞存有矛盾之瑕疵；㈢告訴人
    雖指稱被告不斷攻擊其頭部，推其頭撞牆，致其臉部鈍傷，
    惟告訴人所指受傷之部位僅係些微泛紅，如被告確有告訴人
    所指狂打、推其撞牆之行為，告訴人自無可能僅受有前揭局
    部泛紅之傷害。且告訴人指控被告攻擊其頭部 ，卻僅讓警
    方拍攝面部照片，而未指述其頭部挫傷，有違常理。又告訴
    人當日係先至醫院就診驗傷，再至警局製作筆錄，惟依警方
    製作之告訴人受傷照片，告訴人面部業已退紅，故若告訴人
    當時確遭被告揮拳攻擊，受傷部位必然紅腫瘀青，自無可能
    就診完畢後即馬上退紅；㈣告訴人雖指稱被告以手指摳其嘴
    巴，甚至在其嘴巴摳挖，致其嘴角流血。然依常理判斷，被
    告如將手指放入告訴人嘴巴，必然遭告訴人奮力抵抗而咬傷
    ，則被告自無可能為了攻擊告訴人，而選擇讓自己受嚴重咬
    傷之行為。且若被告以手指挖摳告訴人嘴巴，則告訴人嘴巴
    內部也會有傷口，然告訴人卻僅有嘴唇撕裂傷。又被告若係
    以手指勾住告訴人嘴角而固定其頭部，再朝告訴人揮拳，衡
    諸常情，告訴人必然會反抗，則被告勾住告訴人嘴角之手必
    然會對告訴人施加更多力量，告訴人之嘴角除上開撕裂傷外
    ，嘴角亦應因施暴者所施加之力量過大而一併紅腫，而不應
    僅有偏向嘴唇內部之0.5公分撕裂傷。又若告訴人係左臉頰
    遭重擊，應該也是左邊嘴角受傷，然告訴人卻僅有右嘴唇撕
    裂傷，有違常理，故告訴人前揭嘴唇傷口亦有可能係因自己
    不小心咬傷所造成；㈤本件案發現場燈光昏暗，且無監視器
    ，亦無其他證人在場，則告訴人前揭傷害亦可能係在遇見被
    告前即已存在，或係在被告離開現場後，告訴人另與他人發
    生衝突、自行摔傷，甚至係告訴人自行製造所造成。是僅以
    卷附本案現場之樓梯間照片、告訴人之診斷證明書作為告訴
    人指訴之補強證據，尚難擔保告訴人前揭指訴之真實性，仍
    有合理懷疑存在；㈥證人即告訴人之夫江乾森與告訴人之關
    係密切，利害相同，難保證人江乾森不會為自己妻子之利益
    而為虛偽證述。況證人江乾森於偵查及原審審理時均證稱伊
    係接到告訴人之電話，向伊告稱「在樓梯間被陳姓鄰居毆打
    」，便才趕至現場察看，並為告訴人報警，當時並未看見被
    告在現場。是證人江乾森就被告犯罪事實並非親自見聞，僅
    係聽聞自告訴人陳述之轉述，性質上係審判外陳述而屬傳聞
    證據，不具證據能力；縱認有證據能力，亦僅係告訴人指述
    之累積，而屬重複性之累積證據，不足以作為告訴人前揭證
    述之補強證據；㈦被告不諳法律，且於原審並未選任辯護人
    為自己辯護，對於訴訟程序之進行一知半解。且被告在原審
    審理時，既已明確表達本案之事實經過而否認犯罪，自無需
    就告訴人所述再多所爭執，絕無因此肯認告訴人所言皆屬真
    實之意思。況被告得依法行使對證人之詰問權，亦得捨棄而
    不詰問證人，面對告訴人之相關指述，並得自行決定是否為
    相關陳述。原審徒以「被告於本院審理時，當庭面對證人曾
    彩榕亦無隻字片語與之對質或加以詰問，已難率予否認告訴
    人指訴之真實性」即肯認告訴人指述之真實性，而為不利被
    告之認定，違反不自證己罪及無罪推定原則。綜上所述，本
    案並無任何確切證據可資證明被告確有傷害告訴人之犯行，
    基於無罪推定原則，自應為被告無罪之認定。爰提起上訴，
    請求撤銷原判決等語。
三、按證人之陳述前後稍有不符，或相互間有所歧異時，究竟何
    者為可採，事實審法院仍得本於合理之心證予以斟酌，作合
    理之比較，以定其取捨，並非一有不符或矛盾，即應認其全
    部均為不可採信。倘其基本事實之陳述，與真實性無礙時，
    仍非不得予以採信。又所謂「補強證據」，係指除該供述本
    身外，其他足以佐證該供述確具有相當程度真實性之證據而
    言，其所補強者，不以事實之全部為必要，祇須因補強證據
    與該供述相互印證，依社會通念，足使犯罪事實獲得確信者
    ，即足當之（最高法院103年度台上字第556號刑事判決意旨
    參照）。經查：
　㈠原判決係採被告於原審審理時之供述、證人即告訴人於警詢
    及偵詢之指訴、證人江乾森於原審審理之證述，佐以卷附天
    主教耕莘醫療財團法人永和耕莘醫院（下稱「永和耕莘醫院
    」）出具告訴人受有前揭傷害之乙種診斷證明書及傷勢照片
    、本件案發現場之樓梯間照片、永和耕莘醫院111年1月24日
    耕永醫字第0000000000號函所附告訴人之就醫病歷等證據資
    料，據以認定被告確於前揭時、地，有對告訴人為傷害行為
    ，致告訴人受有頭臉部鈍傷、下唇撕裂傷、左側無名指挫傷
    等傷害，已逐一敘明其取捨及認定被告本件犯罪事實之心證
    理由。並認證人即告訴人於警詢、偵詢及原審審理時，就被
    告於前揭時、地，對其為傷害行為之前後陳述並無明顯矛盾
    之瑕疵；參酌證人即告訴人之夫江乾森於原審審理時，經具
    結後證稱：案發當天告訴人打電話跟我說她在樓梯間被「陳
    姓鄰居（即被告）」毆打，我就過去看一下，我看到告訴人
    臉上有受傷，鼻青臉腫、嘴唇流血，我就報警等語，核與證
    人即告訴人前揭證述相符，而被告於原審當庭面對證人即告
    訴人之前揭指述時，並無隻字片語與告訴人對質或加以詰問
    等情，足為積極擔保告訴人上開指訴確具相當真實性，而得
    資為認定被告本件傷害告訴人犯行之補強證據，並非僅以證
    人即告訴人之指訴，作為認定被告確有本件傷害犯行之判斷
    依據。
　㈡證人即告訴人警詢、偵詢及原審審理時，先後陳稱：「今日
    我在樓梯間碰到鄰居陳傑楷，詢問他為什麼會在一樓樓梯間
    挖牆壁的漆，對方就突然衝向我對我揮拳，造成我臉部有傷
    勢，打完後就離開現場。」、「我放在樓梯間的椅子，被告
    未經我的同意去動我的椅子，我質問被告，被告就打我」、
    「被告是徒手毆打我的頭，而且他還扳我的左手」、「我跑
    過去要看被告有沒有動我東西，結果他動我的東西，然後他
    就樓上衝下來狠狠的這樣子打我的頭。」、「他從樓梯衝下
    來往我的頭打、敲，還推我的頭去撞牆壁，手指也被扳到了
    ，嘴巴也流血。」等語。依證人即告訴人前揭指訴，堪認被
    告與告訴人發生本案糾紛之原因，係因告訴人在本案發生時
    ，在上開樓梯間遇見被告後，質問被告「為什麼會在一樓樓
    梯間挖牆壁的漆」、「未經告訴人同意而搬動告訴人放在樓
    梯間的椅子」所引起，而被告當時係以徒手對告訴人揮拳、
    毆打告訴人頭部、扳告訴人左手及推告訴人頭部去撞牆壁等
    方式，對告訴人施加攻擊行為，致告訴人受有「臉部有傷勢
    」、「手指被扳到」、「嘴巴流血」等傷害，前後供述並無
    明顯矛盾之處；至於證人即告訴人於警詢、偵詢及原審審理
    時所為各次供述之細節處，雖稍有不符，惟經衡酌結果，應
    係其各該次供述之內容或有未為完整陳述之情形，並非其前
    後供述矛盾不一或有何歧異。又參酌前揭說明，告訴人上開
    陳述既有前揭足以積極擔保其指訴確具相當真實性之補強證
    據，自足以認定告訴人前揭指訴確與事實相符。被告辯稱告
    訴人無法清楚說明本案發生之緣由，且就被告本件傷害行為
    之指述係「逐次增添新手段」，先後證述矛盾等語，不足採
    認。
　㈢依告訴人前揭指訴，被告當時係以「突然揮拳」、「毆打告
    訴人頭部」等方式傷害告訴人。而依卷附此有永和耕莘醫院
    111年1月24日耕永醫字第0000000000號函所附告訴人至該院
    急診之傷勢照片共3張（見原審卷第57頁），其中第2張即係
    拍攝告訴人「頭臉部」受傷之照片，是告訴人至警局報案而
    製作警詢筆錄時，經警員拍攝之受傷照片（見偵查卷第19至
    21頁），雖僅拍攝告訴人臉部鈍傷、下唇撕裂傷及左側無名
    指挫傷之照片，惟此應係漏未拍攝告訴人前揭「頭臉部」受
    傷之照片，然此部分既有前揭永和耕莘醫院所拍攝之告訴人
    受傷照片可佐，自不足以影響告訴人確因被告本案傷害行為
    ，亦併受有前揭「頭臉部」受傷之事實認定。又參酌前揭事
    證，告訴人因被告本件傷害行為，所受「頭臉部鈍傷」之傷
    害，其受傷部位應係介於「頭部與臉部之間」（故稱「頭臉
    部」），而非位於「頭部」，自無所謂「頭部」受傷之照片
    可供拍攝；被告辯稱告訴人指控被告攻擊其「頭部」，卻未
    指述其「頭部」受有挫傷，亦未讓警方拍攝其「頭部」挫傷
    之照片，有違常理等語，顯與前揭事證不符。又依常理判斷
    ，告訴人於前揭時、地，遭受被告攻擊時，應會自我防衛以
    減輕被告攻擊行為所造成之傷害，是被告當時雖以徒手方式
    ，對告訴人揮拳、毆打告訴人頭部、扳告訴人左手及推告訴
    人頭部撞牆等方式，對告訴人施加攻擊行為，惟經告訴人防
    衛阻擋後，幸僅遭受頭臉部鈍傷、下唇撕製傷、左側無名指
    挫傷等傷害，此自係因告訴人之防衛行為所致，是縱認告訴
    人所受傷害，其中「臉部」傷害在告訴人接受警詢時，業已
    稍微減退而有「退紅」現象，亦不足以反推被告當時並未以
    「揮拳」之方式攻擊告訴人。被告辯稱如其確以「揮拳」方
    式攻擊告訴人，則告訴人受傷之部位必然紅腫瘀青，不可能
    在就診完畢後，於接受警詢及拍攝時即馬上退紅等語，自無
    可採。
　㈣證人即告訴人於前揭警詢、偵詢及原審審理時，除指稱被告
    當時係以「突然揮拳」、「毆打告訴人頭部」、「扳告訴人
    左手（無名指）」、「推告訴人頭去撞牆壁」等方式傷害告
    訴人，在打完後就離開現場外，僅另證稱其「嘴巴」（嘴唇
    ）係被被告的手「勾到」、「整個挖到流血」等語（見原審
    卷第128頁），並未指述被告係以何種方式「毆打」其嘴唇
    ，亦未指述被告有將手伸入其口腔內部，被告自行臆測或增
    添告訴人並未指述之傷害手段，而為前揭上訴意旨「㈣」所
    示之辯解，所辯欠缺依據，不足採認。另關於被告辯稱「若
    告訴人係左臉頰遭重擊」，衡情亦應係「左邊嘴角受傷」，
    所辯顯欠佐證，且與被告當時係以對告訴人揮拳、毆打告訴
    人頭部、扳告訴人左手、推告訴人頭部撞牆等方式，對告訴
    人頭臉等不同部位施加攻擊行為之事證不符。至於被告另辯
    稱告訴人所受「嘴唇撕裂傷」之傷害，有可能係因自己不小
    心咬傷所造成，所受前揭傷害亦可能係在遇見被告前即已存
    在，或係在被告離開現場後，因告訴人另與他人發生衝突、
    自行摔傷，甚至係告訴人自行製造所造成等語，核與前揭事
    證均屬不符，不足採信。
　㈤證人江乾森於原審審理時具結證稱略以：案發當天，告訴人
    打電話跟我說她在樓梯間被「陳姓鄰居（即被告）」毆打，
    我就過去看一下，我看到告訴人臉上有受傷，鼻青臉腫、嘴
    唇流血，我就報警；我過去看的時候，被告沒有在現場等語
    （見原審卷第132頁），與告訴人前揭證述大致相符。參酌
    被告於本件案發後之同日下午2時21分許，即至永和耕莘醫
    院急診，主訴「被鄰居打、嘴角腫痛且頭痛、有撞到牆致頭
    部兩側痛、「右手」（按應係「左手」之誤載）無名指有折
    到，故入急診」等語，檢傷內容為「顏面部外傷（顏面部鈍
    傷」），其皮膚徵象有「傷口」，經該院為其進行「臉部創
    傷處理」後，於同日下午2時38分許，經醫師同意後離院等
    情，此有永和耕莘醫院111年1月24日耕永醫字第0000000000
    號函所附告訴人之就醫病歷及傷勢照片等證據資料在卷（見
    原審卷第55至77頁）可稽。足認證人江乾森證稱伊接到告訴
    人電話後，趕至本案現場察看時，看到告訴人臉上有受傷、
    嘴唇流血等情，非無所本，自足以作為擔保告訴人前揭指訴
    確具相當真實性之補強證據；被告空言辯稱證人江乾森與告
    訴人為配偶關係，難免為偏袒告訴人之虛偽證述等語，不足
    認。又證人江乾森前揭證述，係陳述伊接到告訴人電話而趕
    至現場後，在現場親自見聞之事實經過，此部分供述內容並
    非轉述自告訴人之陳述，自非屬傳聞證據；被告辯稱證人江
    乾森前揭證述係屬傳聞證據，不具證據能力，或僅係重複告
    訴人上開證述之累積證據，不足作為告訴人前揭指訴之補強
    證據，自屬誤會。
  ㈥另查，被告具有高中畢業之學歷，從事服務業（見偵查卷第5
    至7頁所附被告109年12月31日警詢筆錄第1頁之「受詢問人
    」欄所載），顯具備正常之智識程度。是衡諸常情，如被告
    對於證人或告訴人當庭所為之指述或證述有不同意見，自應
    即時表達，甚至要求對質，藉以釐清案情。然被告於原審11
    1年5月30日審判期日，經告訴人以證人身分證述其本案傷害
    犯行後，經原審審判長詢問：「對證人曾彩榕於警詢、檢詢
    、本院準備、審理程序之證言有何意見？（提示並告以要旨
    ）」後，係答稱：「沒有意見」。另於證人江乾森證述完畢
    後，經原審審判長詢問：「對證人江乾森於檢詢、本院審理
    程序之證言有何意見？（提示並告以要旨）」後，亦係答稱
    ：「沒有意見」，且均無相關問題詰問證人或告訴人，或要
    求與其等對質，此有原審前揭審判筆錄在卷（見原審卷第12
    6至133頁）可稽。顯見被告於原審審理時，並未否認證人即
    告訴人、證人江乾森所為證述之真實性，是參酌前揭相關事
    證，自足以擔保告訴人本件指訴之真實性；此與被告依法是
    否依法享有緘默權，或是否行使對證人之詰問權無關。被告
    辯稱其係因不諳法律，且於原審未選任辯護人，不瞭解訴訟
    程序，而未即時對證人即告訴人前揭證述表達反對意見，並
    非不爭執或肯認告訴人證述內容之意，自無可採。
　㈦依前揭事證及說明，既足認被告確於前揭時、地，有對告訴
    人為本件傷害行為，致告訴人受有上開傷害之犯行。本件事
    證已明，是被告聲請傳訊①證人葉乘銘，欲證明告訴人經常
    謾罵被告，致被告非常畏懼告訴人，不可能於前揭時、地，
    在與告訴人發生爭執後，會動手毆打告訴人；②再次傳訊證
    人即告訴人、證人江乾森到庭，欲證明被告有無於前揭時、
    地，動手毆打告訴人，致告訴人遭受上開傷害等情，核均無
    傳訊之必要，附此敘明。　
　㈧綜上所述，被告上訴否認犯罪，仍執原審已詳予斟酌之證據
    ，對於原判決已說明事項及屬原審採證認事職權之適法行使
    ，徒憑己見，再事爭執，其上訴為無理由，應予駁回。　
據上論斷，應依刑事訴訟法第368條、第373條，判決如主文。
本案由檢察官黃彥琿提起公訴，被告上訴後，由檢察官施昱廷到
庭執行職務。
中　　華　　民　　國　　111 　年　　11　　月　　30　　日
                  刑事第十三庭  審判長法　官  吳冠霆
                                      法　官  柯姿佐
                                      法　官  陳勇松
以上正本證明與原本無異。
如不服本判決，應於收受送達後20日內向本院提出上訴書狀，其
未敘述上訴之理由者並得於提起上訴後20日內向本院補提理由書
（均須按他造當事人之人數附繕本）「切勿逕送上級法院」。
                                      書記官  施瑩謙
中　　華　　民　　國　　111 　年　　12　　月　　1 　　日
附錄：本案論罪科刑法條全文
中華民國刑法第277條
傷害人之身體或健康者，處5年以下有期徒刑、拘役或50萬元以
下罰金。
犯前項之罪，因而致人於死者，處無期徒刑或7年以上有期徒刑
；致重傷者，處3年以上10年以下有期徒刑。

附件：原判決
臺灣新北地方法院刑事判決
110年度訴字第1019號
公　訴　人　臺灣新北地方檢察署檢察官
被　　　告　陳傑楷　
　　　　　　　　　　
　　　　　　　　　　
上列被告因傷害案件，經檢察官提起公訴（110年度偵字第10197
號），本院判決如下：
    主  文
陳傑楷犯傷害罪，處拘役伍拾日，如易科罰金，以新臺幣壹仟元
折算壹日。
    事  實
一、陳傑楷與曾彩榕係鄰居，雙方因細故發生爭執，陳傑楷竟基
    於傷害之犯意，於民國109年12月31日13時16分許，在新北
    市○○區○○路0段000巷00號1樓樓梯間，徒手毆打曾彩榕，致
    曾彩榕受有頭臉部鈍傷、下唇撕裂傷、左側無名指挫傷等傷
    害。
二、案經曾彩榕訴由新北市政府警察局永和分局報告臺灣新北地
    方檢察署檢察官偵查起訴。
    理  由
壹、證據能力部分：
一、按被告以外之人於審判外之言詞或書面陳述，除法律有規定
    者外，不得作為證據，刑事訴訟法第159 條第1 項定有明文
    。次按被告以外之人於審判外之陳述，雖不符前4 條之規定
    ，而經當事人於審判程序同意作為證據，法院審酌該言詞陳
    述或書面陳述作成時之情況，認為適當者，亦得為證據；當
    事人、代理人或辯護人於法院調查證據時，知有第159 條第
    1 項不得為證據（即傳聞證據）之情形，而未於言詞辯論終
    結前聲明異議者，視為有前項之同意，刑事訴訟法第159 條
    之5 亦有明文。本件被告陳傑楷於本院準備程序時，已表示
    對於全案傳聞證據均同意有證據能力（見本院卷第43頁），
    本院審酌該等陳述作成時之情況及與本案待證事實間之關聯
    性，認以之作為證據要屬適當，是依刑事訴訟法第159 條之
    5 第1 項規定，該等傳聞證據自有證據能力。
二、傳聞法則（即傳聞證據原則上不得作為證據）乃對於被告以
    外之人於審判外之言詞或書面陳述而為之規範，本判決所引
    用之非供述證據，無刑事訴訟法第159 條第1 項傳聞法則之
    適用。本院審酌上開證據資料作成時之情況，因與本案待證
    事實具有關聯性，且無證據證明係公務員違法取得之物，依
    法自得作為本案之證據。
貳、認定犯罪事實所憑之證據及理由：　　
一、訊據被告固坦承有於109年12月31日13時16分許，在新北市○
    ○區○○路0段000巷00號1樓樓梯間，與告訴人曾彩榕碰面，然
    矢口否認有何傷害犯行，辯稱：我當時準備要去上班，告訴
    人在一樓大門堵我，歇斯底里的指控我在破壞牆壁，我被告
    訴人擋住之後就退回樓梯間，並跟告訴人說她如果不離開我
    就要報警，告訴人就退開了，我沒有對她動手云云。經查：
    　　
㈠、被告有於上開時間、地點，與告訴人碰面，且告訴人嗣後因
    傷就醫之事實，經被告於本院審理中坦承不諱，核與證人即
    告訴人曾彩榕於警詢、檢詢之指訴大致相符（見偵卷第9-11
    頁、40-41頁、45頁），並有天主教耕莘醫療財團法人永和
    耕莘醫院（下稱永和耕莘醫院）乙種診斷證明書、告訴人之
    傷勢照片、案發現場樓梯間照片、永和耕莘醫院111年1月24
    日耕永醫字第0000000000號函所附告訴人就醫資料各1份在
    卷可查（見偵卷第17-23頁、本院卷第55-77頁），上開事實
    應堪認定。　　
㈡、證人即告訴人於本院審理中具結證述：被告是我的鄰居，他
    住樓下，當天我在樓梯間遇到他，我跟他說「你為什麼要動
    我的東西」、「為什麼牆壁要用油漆弄得亂七八糟」，被告
    把我放在樓梯間的椅子拿去踩，整個都是油漆，然後被告很
    不爽，他說「我就是要動」，被告當時要出門，我擋住大門
    不讓他出去，結果他就從2樓樓梯衝過來打我的頭、猛力敲
    我的頭，連安全帽也撞到我的頭，他把我的頭推向牆壁，撞
    到整個都好痛，我的嘴巴也被他的手勾到、挖到流血，被告
    還拗我的左手無名指，他打了我好幾下，我把他推開他才停
    下來，後來他就自己離開，之後我有跟我先生講我被打，我
    先生就從他的住家過來，幫我叫警察等語（見本院卷第127-
    131頁），核與其於警詢、檢詢陳述之情節相符（見偵卷第9
    -11頁、40-41頁、45頁），並無明顯之矛盾瑕疵可指，且被
    告於本院審理時當庭面對證人曾彩榕亦無隻字片語與之對質
    或加以詰問，已難率予否認告訴人指訴之真實性；再參以證
    人即告訴人之夫江乾森於本院審理中具結證述：案發當天告
    訴人打電話跟我說她在樓梯間被陳姓鄰居（即被告）毆打，
    我就過去看一下，我看到告訴人臉上有受傷，鼻青臉腫、嘴
    唇流血，我就報警，我過去看的時候，被告沒有在現場等語
    （見本院卷第132頁），與告訴人前揭證述亦相吻合，足認
    告訴人之指訴非虛。
㈢、再查，告訴人於109年12月31日14時13分至永和耕莘醫院急診
    就醫，經診斷受有「顏面部鈍傷、下唇撕裂傷、左側無名指
    挫傷」等傷勢，此有永和耕莘醫院乙種診斷證明書、同醫院
    111年1月24日耕永醫字第0000000000號函所附告訴人就醫資
    料各1份可參，告訴人就醫之時間與其指訴遭被告毆打之時
    間甚為密接，且傷勢部位亦與其所述遭被告毆打之身體部位
    相符，足以佐證告訴人之指訴應屬事實，被告猶辯稱並未毆
    打告訴人云云，難謂可採。
二、綜上所述，被告上開犯行事證明確，堪以認定，應依法論科
    。
參、論罪科刑：
一、核被告所為，係犯刑法第277條第1項之傷害罪。
二、爰審酌被告與告訴人為鄰居關係，竟不思理性處理紛爭，率
    而毆打告訴人，造成告訴人受有事實欄所載之傷勢，且於犯
    後矢口否認犯行，迄今未賠償告訴人損害，所為甚有不該；
    並衡酌告訴人所受傷勢之嚴重程度、被告無前科紀錄之素行
    ，以及被告之智識程度為高中畢業，職業為服務業，家庭經
    濟狀況勉持等一切情狀，量處如主文所示之刑，並諭知易科
    罰金折算標準。
據上論斷，應依刑事訴訟法第299條第1項前段（依刑事判決精簡
原則，僅記載程序法條文），判決如主文。　　
本案經檢察官黃彥琿提起公訴，檢察官游淑惟到庭執行職務。
中　　華　　民　　國　　111 　年　　6 　　月　　30　　日
                  刑事第八庭  審判長法　官  楊仲農
　　　　　　　　　
　　　　　　　　　                  法　官  林翠珊
　　　　　　　　　　　　　　　　　　
　　　　　　　　　　　　　　　　　　法　官  陳盈如 
上列正本證明與原本無異。
如不服本判決，應於判決送達後20日內敘明上訴理由，向本院提
出上訴狀 (應附繕本) ，上訴於臺灣高等法院。其未敘述上訴理
由者，應於上訴期間屆滿後20日內向本院補提理由書「切勿逕送
上級法院」。
                                    書記官  黃仕杰
中　　華　　民　　國　　111 　年　　6 　　月　　30　　日
附錄本案論罪科刑法條全文：
中華民國刑法第277條
傷害人之身體或健康者，處5年以下有期徒刑、拘役或50萬元以
下罰金。
犯前項之罪，因而致人於死者，處無期徒刑或7年以上有期徒刑
；致重傷者，處3年以上10年以下有期徒刑。